【裁判字號】    98,易,1816
【裁判日期】    980821
【裁判案由】    竊盜等
【裁判全文】
臺灣臺中地方法院刑事判決              98年度易字第1816號
公  訴  人  臺灣臺中地方法院檢察署檢察官
被      告  甲○○
上列被告因竊盜等案件，經檢察官提起公訴（98年度偵字第1048
1號、第11473號），本院進行簡式審判程序，判決如下：
    主          文
甲○○竊盜，累犯，處有期徒刑拾月；又因過失致人於死，處有
期徒刑壹年貳月。應執行有期徒刑壹年拾月。
    犯罪事實及理由
一、本件本院認定之犯罪事實及證據，除起訴書關於被告甲○○
    前科之記載，應更正為「甲○○前因竊盜案件，經法院分別
    判處有期徒刑9 月、1 年2 月確定，嗣經減刑後，定執行刑
    有期徒刑11月確定，於民國96年12月8 日執行完畢」外，其
    餘均與檢察官起訴書之記載相同，茲引用之（如附件）。
二、核被告所為，係犯刑法第320 條第1 項之竊盜罪、第276 條
    第1 項之過失致死罪。被告所犯上開2 罪，犯意各別，行為
    互殊，應予分論併罰。被告前因竊盜案件，經法院分別判處
    有期徒刑9 月、1 年2 月確定，嗣經減刑後，定執行刑有期
    徒刑11月確定，於96年12月8 日執行完畢，有卷附臺灣高等
    法院被告前案紀錄表可參，其於有期徒刑執行完畢後5 年內
    故意再犯本件有期徒刑以上之竊盜罪，所犯竊盜罪部分為累
    犯，應依法加重其刑。爰審酌被告有竊盜、槍砲、贓物、毒
    品、妨害自由等犯罪前科，其因竊盜案件，業經法院多次判
    刑確定，素行不良，有上述前案紀錄表可佐，仍不悔改，再
    犯下本件竊盜罪，惡性不輕，本件其係因停車於視線不良處
    所未顯示停車燈光而肇事，過失程度尚非十分嚴重，被害人
    乙○○對於車禍之發生，亦有未注意車前狀況之過失，被告
    因其過失行為，導致被害人喪失寶貴生命，犯罪所生損害甚
    鉅，迄未與被害人家屬達成和解或取得原諒，本院審理中一
    度否認犯行，辯稱竊車者為其友人湯參龍，惟事後已坦認罪
    行，表示悔意，暨其犯罪之動機、目的、手段等一切情狀，
    分別量處如主文所示之刑，並定其應執行之刑。至於被告行
    竊所用之鑰匙，因未扣案，形體不明，為免將來執行困難，
    爰不予宣告沒收，併此敘明。
據上論斷，應依刑事訴訟法第273之1第1項、第299條第1項前段
，刑法第320條第1項、第276條第1項、第47條第1項、第51條第5
款，刑法施行法第1條之1，判決如主文。
中    華    民    國    98    年    8     月    21    日
                  刑事第十庭    法  官  羅智文
上正本證明與原本無異。
如不服本判決，應於送達後十日內向本院提出上訴狀（須附繕
本），上訴於臺灣高等法院臺中分院。
                                書記官  鄭淑英
中    華    民    國    98    年    8     月    21    日
附錄本案論罪科刑法條
刑法第320條第1項
意圖為自己或第三人不法之所有，而竊取他人之動產者，為竊盜
罪，處5年以下有期徒刑、拘役或500元以下罰金。
刑法第276條第1項
因過失致人於死者，處2 年以下有期徒刑、拘役或2000元以下罰
金。


司法院資訊處製作；財團法人民間司法改革基金會備份。
